【裁判字號】    90,易,2814
【裁判日期】    900914
【裁判案由】    竊盜
【裁判全文】
臺灣板橋地方法院刑事判決                          九十年度易字第二八一四號
    公  訴  人  臺灣板橋地方法院檢察署檢察官
    被      告  乙○○
右列被告因竊盜案件，經檢察官聲請簡易判決處刑 (九十年度偵字第一０二七八號）
，及移送併案審理（九十年度偵字第一二九六０號），經本院認不宜以簡易判決為之
，改依通常程序審理，本院判決如左：
    主  文
乙○○連續攜帶兇器竊盜，未遂，累犯，處有期徒刑拾月。扣案之鑰匙肆支及螺絲起
子貳支沒收。
    事  實
一、乙○○於民國八十七年間因竊盜案件，經本院判處有期徒刑五月確定，於八十七
    年八月三十日執行完畢，猶不知悔改，基於意圖為自己不法所有之概括犯意，於
    九十年六月七日下午二十三時許，在臺北縣中和市○○路與橋和路口，持其所有
    之鑰匙四支及足以危害人身安全之螺絲起子一支，著手竊取甲○○所有之車號五
    Ｍ─七四一號營業小客車，已破壞車門鎖，欲以鑰匙破壞車輛電門時，為警當場
    查獲而未遂，並扣得前揭鑰匙四支及螺絲起子一支；又於九十年七月三十一日二
    十三時許，在台北縣中和市○○路之防汛道旁，持其所有之螺絲起子一支，著手
    竊取車號Ｌ四─四五九號營業小客車，已破壞車門鎖，進入車內時，為車主候志
    成當場發覺報警處理。
二、案經甲○○訴由台北縣警察局中和分局報請台灣板橋地方法院檢察署檢察官偵查
    聲請逕以簡易判決處刑，暨台北縣警察局中和分局報請臺灣板橋地方法院檢察署
    檢察官移送本院併案審理，本院改依通常程序審理。。
    理  由
一、右開事實，業據被告乙○○於本院審理時坦承不諱，核與被害人甲○○、候志成
    於警訊指陳遭竊情節相符，並有被害人甲○○、候志成立具之贓物領據各一紙在
    偵查卷內可稽。本件事證明確，被告犯行堪予認定。
二、被告攜帶客觀上對他人生命身體構成威脅之螺絲起子，著手行竊未遂，係犯刑法
    第三百二十一條第二項、第一項第三款之加重竊盜罪未遂犯。被告先後二次竊盜
    之犯行，時間緊接，觸犯構成要件相同之罪名，顯係基於概括犯意而反覆為之，
    應依連續犯規定，從一罪論，並加重其刑。又被告乙○○於八十七年間因竊盜案
    件，經本院判處有期徒刑五月確定，於八十七年八月三十日執行完畢，此有台灣
    高等法院檢察署刑案紀錄簡覆表一件在卷可稽，其於五年以內再犯本件有期徒刑
    以上之罪，為累犯，依刑法第四十七條規定遞予加重其刑。又被告攜帶兇器，著
    手竊取他人財物，尚未得手之際，為警方或被害人發覺，為未遂犯，應按既遂犯
    之刑減輕之，並先遞加重後減輕之。爰審酌被告前有竊盜紀錄，仍不知改過，其
    年輕力壯，竟不思努力工作，連續持兇器竊盜財物，影響社會治安菲淺，惡性不
    輕，及斟酌被告竊盜之次數及竊取財物之價值、智識程度、犯罪後態度等一切情
    狀，量處如主文所示之刑。
三、扣案之鑰匙四支、螺絲起子二支，為被告所有，供其犯竊盜罪所用之物，業經被
    告所承認，應予宣告沒收。
四、被告於九十年七月三十一日二十三時許，在台北縣中和市○○路之防汛道旁，竊
    取車號Ｌ四─四五九號營業小客車之犯行，雖未據公訴人起訴，但因與起訴部分
    ，屬於裁判上一罪，為本件起訴效力所及，依審判不可分之原則，本院自得併予
    審理。
五、另併案（九十年度偵字第一０八六四號）部分謂：被告乙○○於九十年六月十日
    ，在臺北縣中和市○○街三十巷八之六號四樓自宅樓下，竊取其姐黃雅玲所有之
    車號ＴＺＢ─六七六號機車，因認被告乙○○涉有刑法第三百二十條之普通竊盜
    罪云云。訊據被告乙○○堅決否認有該竊盜犯行，辯稱：伊與姐姐黃雅玲係家屬
    關係，伊因要外出找工作，而借用姐姐黃雅玲所有之機車使用，並無據為己有之
    竊盜故意云云。雖告訴人黃雅玲於警訊中陳稱：被告乙○○未向其說明要借用機
    車，其認為機車是失竊而去向警方申報失竊等語。惟按竊盜罪，須意圖為自己或
    第三人不法之所有，而竊取他人所有物，為成立要件。本件被告乙○○與機車所
    有人黃雅玲係同財共居之家屬，家屬間借用機車外出，縱未事先告知，亦屬生活
    常情，若被告乙○○並無據為己有之故意，僅為供己使用之意思，尚難謂係竊盜
    。因該部分無其他證據足以證明被告有據該機車為自己所有之故意，尚難認係竊
    盜犯，是以無從併案審理，應退回檢察官依法偵查處理。
據上論斷，應依刑事訴訟法第四百五十二條、第二百九十九條第一項前段、刑法第三
百二十一條第二項、第一項第三款、第五十六條、第四十七條、第二十六條前段、第
三十八條第一項第二款，判決如主文。
本案經檢察官彭聖斐到庭執行職務。
中      華      民      國    九十      年      九      月     十四     日
                                      臺灣板橋地方法院刑事第二庭
                                          法  官  黃  惠  瑛
右正本證明與原本無異。
如不服本判決，應於判決送達後十日內，向本院提出上訴狀。
                                          書記官  陳  旻  源
中      華      民      國    九十      年      九      月     十四     日
附錄本案論罪科刑法條全文：
刑法第三百二十一條
犯竊盜罪而有左列情形之一者，處六月以上五年以下有期徒刑：一、於夜間侵入住宅
或有人居住之建築物、船艦或隱匿其內而犯之者。
二、毀越門扇、牆垣或其他安全設備而犯之者。
三、攜帶兇器而犯之者。
四、結夥三人以上而犯之者。
五、乘火災、水災或其他災害之際而犯之者。
六、在車站或埠頭而犯之者。
前項之未遂犯罰之。


司法院資訊處製作；財團法人民間司法改革基金會備份。
